# 新收入准则应用指南例 12

提问人：寻 求帮助 时间：2021-04-05 08:05:04
【例 12 】乙公司与客户签订合同，向客户出售一台其生产的设备并提供安装服务。该设备可以不经任何定制或改装而直接使用，不需要复杂安装。除乙公司外，市场上还有其他供应商也能提供该项安装服务。
本例中，客户可以使用该设备或将其以高于残值的价格转售，能够从该设备与市场上其他供应商提供的此项安装服务一起使用中获益，也可从安装服务与客户已经获得的其他资源（例如设备）一起使用中获益，表明该设备和安装服务能够明确区分。此外，在该合同中，乙公司对客户的承诺是交付设备之后再提供安装服务，而非两者的组合产出，该设备仅需简单安装即可使用，说明安装服务没有对该设备作出重大修改或定制，乙公司并未对设备和安装提供重大整合服务，虽然客户只有获得设备的控制权之后才能从安装服务中获益，但是企业履行其向客户转让设备的承诺能够独立于其提供安装服务的承诺，因此安装服务并不会对设备产生重大影响。该设备与安装服务彼此之间不会产生重大的影响，也不具有高度关联性，表明两者在合同中彼此之间可明确区分。因此，该项合同包含两项履约义务，即销售设备和提供安装服务。
假定其他条件不变，但是按照合同规定只能由乙公司向客户提供安装服务。在这种情况下，合同限制并没有改变相关商品本身的特征，也没有改变企业对客户的承诺。虽然根据合同约定，客户只能选择由乙公司提供安装服务，但是设备和安装服务本身仍然符合可明确区分的条件，仍然是两项履约义务。
此外，如果乙公司提供的安装服务很复杂，该安装服务可能对其销售的设备进行定制化的重大修改，即使市场上有其他的供应商也可以提供此项安装服务，乙公司也不能将该安装服务作为单项履约义务，而是应当将设备和安装服务合并作为单项履约义务。
请问陈版及老师们，例子中的第一处红色部分“除乙公司外，市场上还有其他供应商也能提供该项安装服务。”，如果市场上没有其他供应商能提供该项安装服务的话就意味着该商品不能明确区分对吗？
例子中第二处红色部分“表明两者在合同中彼此之间可明确区分” 这种是属于商品可明确区分还是承诺可明确区分？

回答人：chenyiwei
“表明两者在合同中彼此之间可明确区分” 是指满足“承诺可明确区分”的条件。

提问人：寻 求帮助 时间：2021-04-05 08:05:04
【例 12 】乙公司与客户签订合同，向客户出售一台其生产的设备并提供安装服务。该设备可以不经任何定制或改装而直接使用，不需要复杂安装。除乙公司外，市场上还有其他供应商也能提供该项安装服务。
本例中，客户可以使用该设备或将其以高于残值的价格转售，能够从该设备与市场上其他供应商提供的此项安装服务一起使用中获益，也可从安装服务与客户已经获得的其他资源（例如设备）一起使用中获益，表明该设备和安装服务能够明确区分。此外，在该合同中，乙公司对客户的承诺是交付设备之后再提供安装服务，而非两者的组合产出，该设备仅需简单安装即可使用，说明安装服务没有对该设备作出重大修改或定制，乙公司并未对设备和安装提供重大整合服务，虽然客户只有获得设备的控制权之后才能从安装服务中获益，但是企业履行其向客户转让设备的承诺能够独立于其提供安装服务的承诺，因此安装服务并不会对设备产生重大影响。该设备与安装服务彼此之间不会产生重大的影响，也不具有高度关联性，表明两者在合同中彼此之间可明确区分。因此，该项合同包含两项履约义务，即销售设备和提供安装服务。
假定其他条件不变，但是按照合同规定只能由乙公司向客户提供安装服务。在这种情况下，合同限制并没有改变相关商品本身的特征，也没有改变企业对客户的承诺。虽然根据合同约定，客户只能选择由乙公司提供安装服务，但是设备和安装服务本身仍然符合可明确区分的条件，仍然是两项履约义务。
此外，如果乙公司提供的安装服务很复杂，该安装服务可能对其销售的设备进行定制化的重大修改，即使市场上有其他的供应商也可以提供此项安装服务，乙公司也不能将该安装服务作为单项履约义务，而是应当将设备和安装服务合并作为单项履约义务。
请问陈版及老师们，例子中的第一处红色部分“除乙公司外，市场上还有其他供应商也能提供该项安装服务。”，如果市场上没有其他供应商能提供该项安装服务的话就意味着该商品不能明确区分对吗？
例子中第二处红色部分“表明两者在合同中彼此之间可明确区分”

回答人：chenyiwei
是，如果市场上没有其他供应商能提供该项安装服务的话，就意味着该商品不能明确区分、